最高法院刑事判決                              八十八年度台上字第四四一五號
    上  訴  人  甲○○
右上訴人因偽造有價證券案件，不服台灣高等法院中華民國八十八年一月二十日第二
審判決（八十七年度上訴字第四三三八號，起訴案號：台灣板橋地方法院檢察署八十
六年度偵字第一五○二三號），提起上訴，本院判決如左：
    主  文
上訴駁回。
    理  由
按刑事訴訟法第三百七十七條規定，上訴於第三審法院，非以判決違背法令為理由，
不得為之。是提起第三審上訴，應以原判決違背法令為理由，係屬法定要件。如果上
訴理由狀並未依據卷內訴訟資料，具體指摘原判決不適用何種法則或如何適用不當，
或所指摘原判決違法情事，顯與法律規定得為第三審上訴理由之違法情形，不相適合
時，均應認其上訴為違背法律上之程式，予以駁回。本件原判決綜合調查證據之結果
，認上訴人甲○○共同並牽連犯有刑法第二百零一條第一項意圖供行使之用，而偽造
有價證券罪，第二百十六條第二百十二條行使變造特種文書罪，及同法第二百十六條
第二百十條行使偽造私文書罪（除偽造有價證券外，其餘均有連續犯關係），因認第
一審判決依牽連犯關係，從一重之前罪處斷，量處有期徒刑年貳月；原判決附表一
、二所示身分證正反面影本各份、支票張及附表三所示之印文、署押均沒收，為
無不合，予以維持，駁回上訴人在第二審之上訴，已詳認定犯罪事實之依據及憑以
認定之理由，並對上訴人否認犯罪之辯詞，如何不足採信，均已依據卷內資料予以指
駁及說明，從形式上觀察，原判決並無違背法令情形。上訴意旨謂：上訴人遭劉修銘
陷害，始參與本件部分犯行，但確無共同偽造有價證券，行使變造特種文書及行使偽
造私文書等之犯意等語，係就原判決已詳為論斷與說明之事項，再為事實上之爭執，
殊非適法之第三審上訴理由。又上訴人所為其係受劉修銘脅迫，始參與本件犯行之辯
解，如何不足採信，原判決理由一(二)已詳述其調查審認之結果，核屬事實審法院採證
認事職權之適法行使，上訴意旨就此再事爭論，難謂適法。而本件事證已臻明確，原
審未再傳訊共犯劉修銘為無益之調查，不能指為調查未盡。此外，上訴人徒憑己意，
對原審職權之適法行使及原判決理由已詳為論斷之事項，任意爭辯，顯與法定上訴第
三審之形式要件不符，其上訴違背法律上之程式，應予駁回。
據上論結，應依刑事訴訟法第三百九十五條前段，判決如主文。
中      華      民      國    八十八    年      八      月     十二     日
                              最高法院刑事第七庭
                                  審判長法官  謝  家  鶴
                                        法官  洪  文  章
                                        法官  花  滿  堂
                                        法官  陳  世  淙
                                        法官  洪  佳  濱
      右正本證明與原本無異
                                              書  記  官
中      華      民      國    八十八    年      八      月    二十四    日
